【裁判字號】    95,訴,384
【裁判日期】    950526
【裁判案由】    違反毒品危害防制條例
【裁判全文】
臺灣新竹地方法院刑事判決               95年度訴字第384號
公  訴  人  臺灣新竹地方法院檢察署檢察官
被      告  甲○○
上列被告因違反毒品危害防制條例案件，經檢察官提起公訴（95
年度毒偵緝字第64、65號），本院依簡式審判程序判決如下：
    主  文
甲○○連續施用第一級毒品，處有期徒刑玖月。扣案附表編號1
所示第一級毒品海洛因殘渣袋壹個沒收銷燬之，附表編號3、4所
示之物均沒收。又連續施用第二級毒品，處有期徒刑柒月；扣案
附表編號2所示第二級毒品安非他命殘渣袋肆包，均沒收銷燬之
，附表編號4、5所示之物均沒收。應執行有期徒刑壹年貳月。扣
案附表編號1、2所示第一級毒品海洛因殘渣袋壹個、第二級毒品
安非他命殘渣袋肆包均沒收銷燬之，附表編號3、4、5所示之物
均沒收。
    事  實
一甲○○前曾於民國89年間因施用毒品案件，經臺灣臺中地方法
  院以89年度毒聲字第5748號裁定送觀察、勒戒後，認無繼續施
  用毒品之傾向，由臺灣臺中地方法院檢察署檢察官於89年10月
  11日以89年度毒偵字第6175號為不起訴處分。其後又於90年間
  因施用毒品案件，經檢察官聲請同法院以90年度毒聲字第1057
  號裁定送勒戒處所觀察、勒戒後，認有繼續施用毒品之傾向，
  由檢察官聲請同法以90年度毒聲字第1547號裁定送強制戒治，
  肆經該院以90年度毒聲字第4750號裁定停止戒治，所餘戒治期
  間付保護管束，惟於保護管束期間再度因施用第一、二級毒品
  ，經同法院以91年度毒聲字第732號裁定撤銷停止戒治，令入
  戒治處所施以強制戒治，於92年2月1日執行完畢。刑責部分則
  由臺灣臺中地方法院以92年度訴字第1079號分別判處有期徒刑
  8月、6月，應執行有期徒刑1年1月甫於94年4月27日縮短刑期
  執行完畢。詎仍未戒除毒癮，基於施用第一級毒品海洛因、第
  二級毒品安非他命之概括犯意，自94年9月間某日起至95年3月
  10日10時40分（起訴書誤載為同月9日21時30分）許起各回溯
  26 及96小時內之間某時止，在新竹市○○○路125號8樓住處
  ，分別連續施用第一級毒品海洛因及第二級毒品安非他命多次
  。嗣經警先於94年12月19日2時許因另案通知甲○○到案時採
  驗尿液，復於95年3月9日21時30分許，在其上開住處內搜索扣
  得第一級毒品海洛因殘渣袋1個、第二級毒品安非他命殘渣袋
  4包、注射針筒6支、吸食器1組、分裝匙2支（詳如附表所示）
  而查獲。
二案經新竹市警察局移送及新竹市警察局第二分局報請臺灣新竹
  地方法院檢察署檢察官偵查起訴。
    理  由
一本件被告甲○○所犯施用第一、二級毒品罪，均非死刑、無期
  徒刑、最輕本刑為三年以上有期徒刑之罪，或高等法院管轄第
  一審之案件，被告於本院行準備程序進行中，就被訴事實為有
  罪之陳述，經本院合議庭認合於修正後刑事訴訟法第273條之1
  之規定，裁定進行簡式審判程序，合先敘明。
二認定犯罪事實所憑之證據及認定之理由：
(一)被告甲○○對於上開事實坦承不諱。
(二)被告於上述二次為警採驗之尿液檢體（採尿時間分別為94年12
  月19日2時、95年3月10日10時40分許），經先後送由臺灣檢驗
  科技股份有限公司檢驗，確均檢出有毒品安非他命陽性反應，
  有該局94年12月26日、95年4月3日濫用藥物尿液檢驗報告（檢
  體編號分別為B-453、G-441）各1份、新竹市警察局辦理煙毒
  、麻醉藥品案件尿液送驗受檢人真實姓名代號對照表暨送驗登
  記簿2份在卷可稽。又員警於95年3月9日21時30分許在被告住
  所扣得之第一級毒品海洛因殘渣袋1個，經送法務部調查局檢
  驗後確實檢出海洛因殘留，有該局95年4月20日調科壹字第100
  002964號鑑定通知書1份存卷為憑。此外，復有被告坦認為其
  所有之第二級毒品安非他命殘渣袋4包（內含微量無法析離之
  安非他命，毛重共0.72公克）、注射針筒6支、吸食器1組、分
  裝匙2支扣案可資佐證。
(三)被告於前述事實欄所載之最後一次強制戒治於92年2月1日執行
  完畢乙節，亦有臺灣高等法院被告前案紀錄表存卷可查。從而
  ，其於前開強制戒治執行完畢釋放後5年內，再犯本件施用第
  一級毒品海洛因及第二級毒品安非他命，事證明確，應予依法
  論科。
三論罪與科刑：
  按海洛因、安非他命為毒品危害防制條例第2條第2項第1款、
  第2款規定之第一級、第二級毒品。核被告所為係分別犯毒品
  危害防制條例第10條第1項之施用第一級毒品罪及同條第2項之
  施用第二級毒品罪。又其持有第一級毒品海洛因及第二級毒品
  安非他命後分別進而施用，其持有第一級毒品海洛因及第二級
  毒品第二級安非他命之低度行為，應分別為施用之高度行為所
  吸收，爰不另論其持有第一級毒品罪及第二級毒品罪。被告先
  後多次施用第一、二級毒品犯行，均時間相近，罪名相同，顯
  分別係基於概括犯意為之，皆應依連續犯規定，各論以一罪，
  並均加重其刑。又其所犯上開二罪，罪名不同，犯意各別，應
  予分論併罰。爰審酌被告已前有多次施用毒品紀錄，且經觀察
  、勒戒與強制戒治後，猶不知自制，仍犯本件施用第一、二級
  毒品罪，足見其缺乏拒用毒品之決心；又吸食海洛因、安非他
  命危害施用者之神經中樞，使施用者產生幻聽及幻想之症狀，
  且對施用者之健康產生不良之影響，同時因幻聽及幻想結果亦
  可能使施用者對周遭之人施暴；此外，施用者為籌措龐大之購
  毒費用，常鋌而走險，已成為財產犯罪之根源，對公共秩序危
  害甚鉅；惟念施用毒品所生危害本以自戕健康為主，且被告業
  已坦然承認犯行等一切情狀，分別量處如主文所示之刑，並合
  併定應執行之刑。扣案附表編號1所示第一級毒品海洛因殘渣
  袋1個（空包裝袋重0.28公克）、附表編號2所示第二級毒品安
  非他命殘渣袋4包（毛重共0.72公克），其內分別含微量無法
  析離之海洛因、安非他命，均為毒品危害防制條例第2條第2項
  第1、2款所規定之第一、二級毒品，為違禁物，不問屬於被告
  與否，爰均依毒品危害防制條例第18條第1項前段之規定宣告
  沒收銷燬之。又附表編號3至5所示扣案之注射針筒6支、吸食
  器1組、分裝匙2支，均為被告所有，分別供其為前開施用第一
  、二級毒品犯行時所用之物，為被告供述在卷，應依刑法第38
  條第1項第2款之規定宣告沒收。
四適用之法律：
  據上論斷，應依刑事訴訟法第273條之1第1項、第299條第1項
  前段，毒品危害防制條例第10條第1項、第2項、第18條第1項
  前段，刑法第11條前段、第56條、第51條第5款、第38條第1項
  第2款，判決如主文。
本案經檢察官邱巧寧到庭執行職務。
中    華    民    國    95    年    5     月    26    日
              刑事第二庭  法  官  鄭子俊
以上正本證明與原本無異。
如不服本判決，應於判決送達後10日內向本院提出上訴狀 (應附
繕本)， 上訴於臺灣高等法院。
中    華    民    國    95    年    5     月    26    日
                          書記官  沈藝珠
附錄本案論罪科刑法條全文：
毒品危害防制條例第10條第1項、第2項：
施用第一級毒品者，處六月以上五年以下有期徒刑。
施用第二級毒品者，處三年以下有期徒刑。
附表
┌──┬───────────┬────────┬────┐
│編號│應沒收之物            │沒收依據        │備註    │
│    │                      │                │        │
├──┼───────────┼────────┼────┤
│1   │第一級毒品海洛因殘渣袋│毒品危害防制條例│沒收銷燬│
│    │1個（內含微量無法析離 │第18條第1項前段 │        │
│    │之海洛因，空包裝重0.28│                │        │
│    │公克）                │                │        │
├──┼───────────┼────────┼────┤
│2   │第二級毒品安非他命殘  │毒品危害防制條例│沒收銷燬│
│    │渣袋4包（內含微量無法 │第18條第1項前段 │        │
│    │析離之安非他命，毛重  │                │        │
│    │共0.72公克）          │                │        │
├──┼───────────┼────────┼────┤
│3   │注射針頭6支           │刑法第38條第1項 │沒收    │
│    │                      │第2款           │        │
├──┼───────────┼────────┼────┤
│4   │吸食器1組             │刑法第38條第1項 │沒收    │
│    │                      │第2款           │        │
├──┼───────────┼────────┼────┤
│5   │分裝匙2支             │刑法第38條第1項 │沒收    │
│    │                      │第2款           │        │
└──┴───────────┴────────┴────┘


司法院資訊處製作；財團法人民間司法改革基金會備份。
